臺灣屏東地方法院刑事判決　　　　　　　 95年度訴字第503號
公　訴　人　臺灣屏東地方法院檢察署檢察官
被　　　告　丁○○
上列被告因違反毒品危害防制條例案件,經檢察官提起公訴（95
年度毒偵字第138 號、第170 號）, 本院判決如下：
    主  文
丁○○持有第一級毒品, 處有期徒刑參月, 扣案第一級毒品海洛
因壹包（驗後淨重零點零參公克, 空包裝重零點壹柒公克）沒收
銷燬之。又連續施用第二級毒品, 處有期徒刑肆月, 扣案第二級
毒品甲基安非他命壹包（毛重約貳點捌參公克）及殘留甲基安非
他命毒品成分之空夾鏈袋壹個, 沒收銷燬之。又連續施用第一級
毒品, 處有期徒刑壹年, 扣案含有海洛因毒品成分之注射針筒伍
支及夾鏈袋參個, 沒收銷燬之。又連續施用第二級毒品, 處有期
徒刑柒月。又連續施用第一級毒品, 累犯, 處有期徒刑壹年肆月
, 扣案海洛因毒品壹包（驗後淨重零點零壹公克, 空包裝重零點
貳壹公克）、含有海洛因毒品成分之注射針筒伍支、空夾鏈袋參
個及藥鏟壹支, 均沒收銷燬之。又施用第二級毒品, 累犯, 處有
期徒刑捌月。應執行有期徒刑參年拾月, 扣案第一級毒品海洛因
貳包（其驗後淨重分別為零點零參公克及零點零壹公克, 空包裝
重分別為零點壹柒公克及零點貳壹公克）、第二級毒品甲基安非
他命壹包（毛重約貳點捌參公克）、殘留甲基安非他命毒品成分
之空夾鏈袋壹個、殘留海洛因毒品成分之注射針筒拾支、空夾鏈
袋陸個及藥鏟壹支, 均沒收銷燬之。
    事  實
一、丁○○（原名賴玉清）前於民國88年間, 因施用第二級毒品
    案件, 經臺灣士林地方法院以88年度毒聲字第1153號裁定送
    觀察勒戒, 嗣因認無繼續施用毒品傾向, 於88年8 月19日釋
    放, 並由臺灣士林地方法院檢察署檢察官於88年8 月23日以
    88年度偵字第1995號為不起訴處分確定。惟其不思警惕, 旋
    又基於施用第二級毒品之概括犯意, 自88年9 月底某日起至
    88年10月29日凌晨2 時許止, 在屏東縣萬巒鄉○○村○○路
    89號住處等地, 連續施用第二級毒品甲基安非他命多次。另
    基於持有第一級毒品之犯意, 於88年10月29日, 在高雄市新
    興區○○○路186 號4 樓之2 , 以不明方法, 自不明來源處
    , 取得海洛因毒品1 包而持有之, 預備供自己施用。嗣於88
    年10月29日11時30分許, 在高雄市新興區○○○路186 號4
    樓之2 , 為警在其皮包內及上衣口袋內查獲其持有之該包海
    洛因（驗後淨重0.03公克, 空包裝重0.17公克, 已由臺灣高
    雄地方法院以90年度聲字第2068號裁定另案沒收銷燬之, 並
    由臺灣高雄地方法院檢察署檢察官於91年3 月13日執行沒收
    銷燬完畢）、甲基安非他命1 包（毛重約2.83公克）及殘留
    甲基安非他命毒品成分之空夾鏈袋1 個（上開兩項扣案物品
    亦均於另案由臺灣高雄地方法院以90年度聲字第1019號裁定
    沒收銷燬, 並由臺灣高雄地方法院檢察署檢察官於90年5 月
    25日執行沒收銷燬完畢）, 並經臺灣高雄地方法院以88年毒
    聲字第8092號裁定送臺灣高雄看守所附設勒戒處所觀察勒戒
    結果, 認為有繼續施用毒品傾向, 而於88年12月27日送往臺
    灣高雄女子監獄附設戒治所執行強制戒治（臺灣高雄地方法
    院檢察署88年度毒偵字第2191號一案之原承辦檢察官, 就此
    部分未即時起訴）。其於89年3 月3 月30日因懷孕保外待產
    , 嗣又因病聲請展延至89年10月16日執行獲准, 惟其迄期限
    屆至日止, 均未返所接受戒治殘刑之執行。（以上起訴案號
    為臺灣高雄地方法院檢察署88年度毒偵字第2191號）
二、丁○○另基於施用第一、二級毒品之概括犯意, 自90年3 月
    中旬某日起至90年10月3 日20時20分許往前回溯72小時內某
    時許止, 在屏東縣屏東市○○里○○街2 之1 號租屋處等地
    , 以每隔2 至4 天不等之頻率及以針筒注射之方式, 連續施
    用第一級毒品海洛因多次。另自90年6 月2 日12時許往前回
    溯72小時內某時起至90年8 月20日17時許往前回溯72小時內
    某時止, 在不詳地點, 連續施用第二級毒品甲基安非他命多
    次。嗣先於90年6 月2 日11時30分許, 在屏東縣屏東市○○
    街2 之1 號前, 經其同意後為警帶回採尿送驗呈甲基安非他
    命及嗎啡陽性反應而查獲。復於90年7 月20日11時50分許,
    在屏東縣屏東市○○街2 之1 號, 為警搜索查獲供其施打或
    包裝海洛因毒品而含有該毒品成分之注射針筒4 支、夾鏈袋
    2 個, 並經採尿送驗呈嗎啡陽性反應而查獲（以上起訴案號
    為臺灣屏東地方法院檢察署90年毒偵字第1267號及臺灣高雄
    地方法院檢察署90年度毒偵字第4015號）。又於90年8 月20
    日15時30分許, 在屏東縣屏東市○○街2 之1 號被告租屋處
    , 為警搜索扣得含有海洛因毒品成分之注射針筒1 支及夾鏈
    袋1 個, 並經採尿送驗呈甲基安非他命及嗎啡陽性反應而查
    獲（以上起訴案號為臺灣屏東地方法院檢察署90年度毒偵字
    第1461號及臺灣高雄地方法院檢察署90年度毒偵字第4362號
    ）。復於90年10月3 日20時許, 在屏東縣屏東市○○街2之1
    號租屋處, 經其同意由警方帶往警局採尿送驗呈嗎啡陽性反
    應而查獲（以上起訴案號為臺灣屏東地方法院檢察署90年度
    毒偵字第1863號及臺灣高雄地方法院檢察署90年度毒偵字第
    5514號）。丁○○並自91年10月17日起進入戒治所執行前述
    強制戒治之殘刑, 迄92年6 月16日全部執行完畢。
三、丁○○前因肅清煙毒條例案件, 於84年10月11日為法院判處
    有期徒刑3 年6 月確定; 另因麻醉藥品管理條例案件, 於85
    年9 月30日為法院判處有期徒刑7 月確定後, 於85年7 月12
    日起入監接續執行上開兩判決所處之刑, 期間於87年6 月18
    日因縮短刑期假釋出獄, 惟於91年9 月14日又遭撤銷假釋返
    監受殘刑之執行, 迄94年4 月14日縮短刑期執行完畢。然其
    不知悔改, 竟又於上開強制戒治及有期徒刑執行完畢後5 年
    內, 基於施用第一級毒品之概括犯意, 自94年12月中旬某日
    起至95年1 月17日0 時許止, 在屏東縣屏東市○○○路225
    號租屋處, 以每天施用1 次之頻率及以針筒注射之方式, 連
    續施用第一級毒品海洛因多次。另於95年1 月17日17時10分
    許往前回溯72小時內某時, 在不詳地點, 施用第二級毒品甲
    基安非他命1 次。嗣於95年1 月17日16時許, 在屏東縣屏東
    市○○○路225 號, 為警搜索扣得其所有、準備供其自己施
    用之海洛因毒品1 包（驗後淨重0.01公克, 空包裝重0.21公
    克）、供其施打及包裝海洛因毒品而含有該毒品成分之注射
    針筒5 支、空夾鏈袋3 個及藥鏟1 支而查獲（以上起訴案號
    為臺灣屏東地方法院檢察署95年度毒偵字第170 號）。
四、案經高雄市政府警察局刑警大隊移送臺灣高雄地方法院檢察
    署偵辦, 另由屏東縣警察局屏東分局前後三次報告臺灣屏東
    地方法院檢察署偵辦後, 呈請臺灣高等法院高雄分院檢察署
    令准移轉臺灣高雄地方法院檢察署偵辦, 之後該署再呈請台
    灣高等法院高雄分院令准移轉臺灣屏東地方法院檢署偵查起
    訴, 復由屏東縣警察局屏東分局就95年間查獲部分, 報請臺
    灣屏東地方法院檢察署檢察官一併偵查起訴。
    理  由
一、訊據被告丁○○對於事實欄一部分所記載之施用第二級毒品
    犯行及事實欄二、三部分所記載之施用第一、二級毒品犯行
    均坦承不諱, 惟矢口否認事實欄一部分所記載之持有第一級
    毒品海洛因犯行, 亦否認當時（88年10月29日）扣案之第一
    級毒品海洛因1 包及第二級毒品甲基安非他命1 包為其所有
    , 辯稱: 該等扣案毒品均是丙○○在其不知情之情形下塞入
    其皮包內云云。經查:
    (一)事實欄一部分所記載之持有第一級毒品海洛因犯行及持有
      第二級毒品甲基安非他命之犯行:
      1.88年10月29日警方查扣之白色粉末1 包, 經送往法務部
        調查局鑑定結果, 確認係海洛因毒品, 其淨重為0.03公
        克, 空包裝重0.17公克, 而該包海洛因毒品已於另案由
        臺灣高雄地方法院以90年度聲字第2068號裁定沒收銷燬
        之, 並由臺灣高雄地方法院檢察署檢察官於91年3 月13
        日執行沒收銷燬完畢, 此有法務部調查局000000000 號
        鑑定通知書（臺灣高雄地方法院檢察署88年度毒偵字第
        2191號卷第7 頁）、臺灣高雄地方法院90年度聲字第
        2068號裁定影本（本院卷第38頁）及臺灣高雄地方法院
        檢察署檢察官扣押物品處分命令影本（本院卷第109 頁
        ）各1 紙在卷可查。又該次扣案之晶體1 包及空夾鏈袋
        1 個, 經送往高雄醫學大學附設中和紀念醫院檢驗結果
        , 亦確認其晶體成分為甲基安非他命, 驗後毛重為2.83
        公克; 該殘留晶體空夾鏈袋1 個所殘留之成分亦係甲基
        安非他命, 該等物品均已於另案由臺灣高雄地方法院以
        90年度聲字第1019號裁定沒收銷燬, 並由臺灣高雄地方
        法院檢察署檢察官於90年5 月25日執行沒收銷燬完畢,
        茲亦有該醫院之檢驗報告2 紙（本院卷第112 、113 頁
        參照）、臺灣高雄地方法院90年度聲字第1019號裁定影
        本（本院卷第39頁）及臺灣高雄地方法院檢察署檢察官
        扣押物品處分命令影本（本院卷第109 頁）各1 分附卷
        供憑。
      2.被告雖於本院審理時否認前揭扣案毒品為其所有, 並以
        首開情詞為辯。惟其於警詢時即曾坦認自己為扣案毒品
        之所有人, 其於警方查獲時, 趁隙將之丟棄; 及扣案夾
        鍊袋1 只係由警方自其上衣口袋內搜索取出等情不諱（
        高雄市政府警察局高市警刑大偵八字第8631號卷第1、2
        頁參照）, 經核與證人甲○○及丙○○2 人於警詢時陳
        述之查獲情節大致相符（同前揭卷第3 頁及第5 、6 頁
        參照。查該兩名證人於本院審理時, 因所在不明, 傳喚
        不到, 而被告丁○○從未否認毒品係其自行取出丟棄,
        核與該兩名證人之證詞相同, 依照常理及本件案情, 司
        法警察應無虛構本件查獲經過, 刑求證人為虛偽陳述之
        必要, 故該兩名證人於警詢中之陳述, 顯有可信之特別
        情況, 依照刑事訴訟法第159 條之3 之規定, 得為證據
        ）。及於偵查中, 被告雖又翻異前詞, 否認該等毒品為
        其所有, 惟仍供承該等物品原係置放在其皮包內, 其因
        害怕警方查緝而將之取出丟棄（88年毒偵字第2191號卷
        第9 頁背面）。當其於該次偵訊中聽聞證人丙○○陳稱
        該等扣案毒品為其與被告合資購買, 準備一同吸食等語
        時, 亦未當庭加以駁斥否認（同前揭處）, 被告並另稱
        「之前有位男士進去, 我不知其姓名（所以我才會持有
        海洛因）」云云（同前揭處）, 與其於本院審理中所為
        之辯詞迥然不同。本院因認被告於警詢中所為自白, 與
        事實較為相符, 可以採信。其於本院審理中辯稱扣案毒
        品為證人丙○○在其不知情之情形下塞入其皮包內云云
        , 與其之前所為供述相左, 顯為臨訟卸責之詞, 不可遽
        採。
      3.被告雖又於本院審理中否認其前開警詢中自白之任意性
        , 並稱其曾遭訊問員警毆打一耳光後, 才承認伊為毒品
        所有人。惟經本院傳訊證人即製作警詢筆錄之員警乙○
        ○到庭後表示: 其對當時之詢問過程已無記憶, 但其並
        無強迫被詢問人之習慣（本院卷第65頁參照）。被告聞
        言後, 亦表示「他看起來也不像是打我的警察」（本院
        卷第65頁背面）, 然該次筆錄確為警員乙○○製作, 有
        該筆錄在卷可憑, 於嗣後之偵查程序中, 亦未見被告向
        檢察官言及其曾遭警員刑求一事, 因此, 被告所稱其自
        白係遭警察刑求所得云云, 並無所據, 亦不可遽信。其
        警詢中之自白, 既未出於強暴、脅迫等不正方法, 又與
        事實相符, 依刑事訴訟法第156 條第1 項規定自得為認
        定不利被告犯罪事實之證據。
      4.被告雖又於本院審理中辯稱: 證人丙○○曾經於檢察官
        偵查中供陳該等扣案毒品為該證人所有云云, 然經本院
        調取詳閱相關之卷證（臺灣高雄地方法院檢察署88年度
        偵字第26689 號卷）後, 並未發現證人丙○○曾經自承
        為扣案毒品之所有人, 且依前述證據可知, 不論被告是
        否為扣案毒品之所有人？或其取得來源為何？均無礙被
        告曾經一度「持有」扣案毒品之事實, 其主觀上對此持
        有事實亦有認識及意欲, 否則不會於警方查緝毒品時,
        因恐懼被查獲, 而趁隙將之丟棄, 是以其所為辯解, 終
        究無從使本院為有利被告之認定, 本院因認無再行傳拘
        證人丙○○到庭, 使彼與被告對質之必要, 併此敘明。
    (二)事實欄一部分所記載之施用第二級毒品犯行:
      此部分事實業據被告於警詢、偵查及本院審理中坦承不諱
      , 且其於88年10月29日被警查獲時所採集之尿液, 經送往
      高雄市政府衛生局檢驗結果, 亦呈甲基安非他命陽性反應
      , 此有高雄市政府警察局刑事案件移送書（88年毒偵字第
      2191號卷第3 頁）、高雄市政府警察局刑警大隊88年11月
      1 日高市警刑大偵八字第8663號函（本院卷第55頁）及高
      雄市政府衛生局煙毒尿液驗成績書影本（本院卷第54頁）
      各1 分在卷可考, 復有前述甲基安非他命毒品1 包（驗後
      毛重2.83公克）及含有該毒品殘渣之夾鏈袋1 只扣案供憑
      , 足徵被告自白與事實相符。此外, 被告於被查獲後, 曾
      經臺灣高雄地方法院以88年毒聲字第8092號裁定送臺灣高
      雄看守所附設勒戒處所觀察勒戒, 嗣認為有繼續施用毒品
      傾向, 而於88年12月27日送往臺灣高雄女子監獄附設戒治
      所執行強制戒治。其於89年3 月3 月30日因懷孕保外待產
      , 嗣又因病聲請展延至89年10月16日執行獲准, 惟其迄期
      限屆至日為止, 均未返所接受戒治殘刑等情, 亦有臺灣高
      雄地方法院88年毒聲字第8092號裁定正本、該院88年度毒
      聲字第9182號裁定正本、臺灣高雄看守所附設勒戒處所有
      無繼續施用毒品傾向證明書、法務部89年3 月27日法89矯
      決字第010369號函、臺灣高雄女子戒治所89年4 月1 日高
      女戒明總字第0205號函、法務部89年9 月8 日法89矯決字
      第031346號函、法務部89年9 月28日法89矯決字第035419
      號函等在卷可查, 本部分事證應屬明確。
    (三)事實欄二部分所記載之施用第一、二級毒品犯行:
      此部分事實業據被告丁○○於警詢、偵查及本院審理中坦
      承不諱, 且其於90年6 月2 日、90年8 月20日被警查獲時
      所採集之尿液, 經送屏東縣衛生局檢驗結果, 均呈甲基安
      非他命及嗎啡陽性反應無誤; 其於90年7 月20日及90年10
      月3 日被警查獲時所採集之尿液, 經送檢驗結果, 則僅呈
      嗎啡陽性反應, 此分別有屏東縣警察局屏東分局毒品案件
      涉嫌人尿液採證編號姓名對照表4 紙（屏東縣警察局屏東
      分局屏警分刑字第1881號卷第11、13頁, 該局屏警分刑字
      第2165號卷第10頁、該局屏警分刑字第2837號卷第3 頁）
      、屏東縣衛生局煙毒及麻醉藥品類委託檢驗結果通知書3
      分（屏縣衛檢六字第900168號, 同前揭卷第12頁參照;屏
      縣衛檢六字第900200號, 臺灣屏東地方法院檢察署90年毒
      偵字第1267號卷第16頁參照; 屏縣衛檢六字第900222號,
      臺灣高雄地方法院檢察署94年毒偵字第5217號卷第25頁參
      照; 屏東縣警察局屏東分局屏警分刑字第2837號卷第4頁
      ）等在卷可考, 並有供被告施打或包裝海洛因毒品而含有
      該毒品成分之注射針筒5 支及空夾鏈袋3 只扣案供憑, 本
      部分事證已臻明確。
    (四)事實欄三部分所記載之施用第一、二級毒品部分:
      此部分事實業據被告於警詢、偵查及本院審理中坦承不諱
      , 且其於95年1 月17日被警查獲時所採集之尿液, 經送往
      臺灣檢驗科技股份有限公司濫用藥物實驗室鑑定結果, 確
      呈嗎啡陽性反應及甲基安非他命陽性無誤。其被查獲時扣
      案之白色粉末1 包, 經送往法務部調查局鑑定結果, 亦確
      認含有海洛因毒品成分, 其淨重為0.01公克, 空包裝重則
      為0.21公克, 此分別有屏東縣警察局屏東分局毒品案件涉
      嫌人尿液採證編號姓名對照表（該局屏警分刑字第095000
      0115號卷第13頁）、臺灣檢驗科技股份有限公司濫用藥物
      尿液檢驗報告（編號:KＺ000000000000 , 臺灣屏東地方法
      院檢察署95年毒偵字第170 號卷第37頁）及法務部調查局
      鑑定通知書（調科壹字第240004091 號, 同前揭卷第39頁
      ）各1 紙附卷可憑。此外, 復有含海洛因毒品成分之注射
      針筒5 支、空夾鏈袋3 個及藥鏟1 支扣案可稽, 本部分事
      證亦屬明確。
    (五)綜上所論, 本件起訴犯罪事實之事證均已明確, 被告犯行
      堪以認定。
二、按行為後法律有變更者, 適用行為時之法律。但行為後之法
    律有利於行為人者, 適用最有利於行為人之法律, 刑法第2
    條第1 項定有明文。查被告行為後, 刑法業已大幅修正, 並
    由總統以華總一義字第09400014901 號令公布自95年7 月1
    日施行。因修正後之刑法第2 條第1 項規定, 係規範行為後
    法律變更所生新舊法律比較適用之準據法, 於刑法修正施行
    後, 應適用修正後刑法第2 條第1 項之規定為「從舊從輕」
    之比較。而於比較時, 則應併就罪刑有關之共犯、未遂犯、
    想像競合犯、牽連犯、連續犯、結合犯, 以及累犯加重、自
    首減輕暨其他法定加減原因（如身分加減）與加減比例等一
    切情形, 本於統一性及整體性原則, 綜其全部罪刑之結果而
    為比較（最高法院95年5 月23日刑事庭第8 次會議決議參照
    ）。本件所涉法律之變更部分, 計有下列數項：
    (一)毒品危害防制條例第11條第1項之法定刑:
      修正後刑法第33條第5 款規定: 「罰金:新臺幣1,000 元
      以上, 以百元計算之。」, 修正前之刑法同條款則規定:
      「罰金：1 元以上」（依罰金罰鍰提高標準條例第1條規
      定應為銀元10元, 即新臺幣30元）。故依修正後之規定,
      毒品危害防制條例第11條第1 項之法定刑下限已經提高,
      新舊法比較結果, 以修正前之舊法對被告較為有利。
    (二)刑法第56條連續犯之規定:
      按刑法第56條有關連續犯之規定, 業於修正後刪除。此項
      刪除雖非犯罪構成要件之變更, 但足以影響行為人應受刑
      罰之法律效果。蓋被告連續數行為而犯同一罪名者, 依修
      正前之規定, 以一罪論, 僅加重其刑至二分之一, 惟依修
      正後之規定, 需分論併罰, 故仍屬法律有變更, 且依此比
      較結果, 顯以適用舊法對被告較為有利。
    (三)刑法第47條累犯之規定:
      修正後刑法第47條, 已規定犯罪行為人之再犯係出於故意
      者, 始有累犯加重之適用。被告再犯本件之罪, 係出於故
      意, 無論依修正前或修正後之刑法第47條規定（修正後係
      刑法第47條第1 項）, 均構成累犯, 對被告並無有利或不
      利可言, 依修正後刑法第2 條第1 項前段規定, 應適用行
      為時之刑法第47條規定論處。
    (四)刑法第51條第5 款定執行刑之規定:
      刑法修正前後, 宣告多數有期徒刑者, 均為於各刑中之最
      長期以上, 各刑合併之刑期以下, 定其刑期。惟修正前係
      規定合併刑期不得逾20年, 修正後則延長至30年, 修正後
      之規定並未有利於被告, 依刑法第2 條第1 項前段規定,
      仍應適用行為時即修正前之規定定其應執行之刑。
    (五)經綜合比較新舊刑法之規定後可知, 修正後之刑法規定並
      未有利於被告, 依刑法第2 條第1 項前段規定, 仍應適用
      被告行為時之刑法規定處斷, 合先敘明。
三、按海洛因為第一級毒品, 甲基安非他命為第二級毒品, 毒品
    危害防制條例第2 條第2 項第1 款、第2 款分別定有明文。
    被告因施用毒品案件, 於受觀察勒戒執行完畢後5 年內再度
    施用海洛因及甲基安非他命毒品, 並另單獨持有海洛因毒品
    , 且每次施用毒品之間隔時間均未逾5 年, 是核被告丁○○
    於事實欄一所載時、地之執有海洛因毒品行為及施用甲基安
    非他命毒品行為, 分別係犯毒品危害防制條例第11條第1 項
    之持有第一級毒品罪及同條例第10條第2 項之施用第二級毒
    品罪。其於事實欄二、三所載時、地之施用海洛因及甲基安
    非他命毒品之行為, 分別係犯毒品危害防制條例第10條第1
    項之施用第一級毒品罪及同條例第10條第2 項之施用第二級
    毒品罪。被告於事實欄一之持有第二級毒品甲基安非他命行
    為及事實欄二、三之持有第一級毒品海洛因行為, 分別為其
    施用第二級毒品及施用第一級毒品之犯行所吸收, 不另論罪
    。被告於事實欄一部分所載時地前後多次施用第二級毒品之
    行為; 及其於事實欄二部分所載時地前後多次施用第一、二
    級毒品之行為; 及其於事實欄三部分所載時地前後多次施用
    第一級毒品之行為, 均分別於各該時段內緊密發生, 所犯罪
    名又屬相同, 顯係出於概括犯意反覆為之, 分別為該時段內
    之連續犯, 爰依刑法第56條之規定各以一罪論, 並均加重其
    刑。又被告前有如事實欄三部分所示之科刑及執行情形, 有
    臺灣高等法院被告前案紀錄表附卷足憑, 其於刑之執行完畢
    後5 年內, 再犯事實欄三部分所記載之施用第一、二級毒品
    罪, 均為累犯, 應分別依法加重其刑, 且其該部分之施用第
    一級毒品犯行, 同時有連續犯及累犯兩項刑之加重事由, 應
    依法遞加之。被告於事實欄一、二、三所載時地之施用第一
    級毒品犯行及施用第二級毒品犯行, 分別歷經強制戒治及有
    期徒刑之執行而中斷為事實欄一、二、三部分, 是其施用犯
    意應係於各時段內各別萌生, 彼此間並無連續犯之裁判上一
    罪關係, 應分論併罰。爰審酌被告之智識程度, 曾有違反麻
    醉藥品管理條例、違反肅清煙毒條例及違反毒品危害防制條
    例等多次犯罪前科, 素行不端, 本件犯罪之動機、目的、手
    段、其雖歷經觀察勒戒、強制戒治之執行, 並為警方多次查
    獲施用毒品犯行, 惟仍無視毒品對身心之危害, 再度多次施
    用第一、二級毒品, 足見其毒癮甚深, 戒毒意志薄弱, 事後
    坦承大部分犯行, 惟仍否認於事實欄一部分所載時地持有第
    一級毒品之行為等一切情狀, 分別量處如主文所示之刑, 並
    合併定其應執行之刑, 以資懲儆。末查, 事實欄一部分所記
    載之海洛因毒品1 包（驗後淨重0.03公克, 空包裝重0.17公
    克）、甲基安非他命毒品1 包（毛重約2.83公克）及殘留甲
    基安非他命毒品成分之空夾鏈袋1 個等扣案物, 雖已由檢察
    官於另案中執行沒收銷燬完畢。惟按: 「沒收物之執行完畢
    」與「沒收物之不存在」並非一事, 因犯罪依法必須沒收之
    物, 雖已於共犯中之一人或另案被告之確定判決諭知沒收,
    並已執行完畢, 對於其他共犯或本案被告之判決, 仍應宣告
    沒收。蓋此種沒收之諭知, 對於嗣後判決之共犯或本案被告
    而言, 仍不失為從刑, 且在必須沒收之列, 倘以該沒收物已
    因其他共犯或被告判決諭知沒收確定, 並經執行完畢為由,
    而不為沒收之諭知, 於法即有未合, 此有最高法院94年度台
    上字第1017號判決及92年度台上字第6115號判決可資參照。
    因此, 上述扣案物雖已於另案中執行沒收銷燬完畢, 惟因此
    等物品或為查獲之海洛因毒品, 或為查獲之甲基安非他命毒
    品, 或為已與甲基安非他命毒品沾黏、難以析離而含有該毒
    品成分之夾鏈袋, 應視為扣案甲基安非他命毒品之一部, 故
    均仍分別應依毒品危害防制條例第18條第1 項前段之規定,
    於各該主文項下諭知沒收銷燬。而於事實欄二部分所記載之
    注射針筒5 支及夾鏈袋3 個等扣案物, 及於事實欄三部分所
    記載之注射針筒5 支、空夾鏈袋3 個及藥鏟1 支等扣案物,
    分別為被告用以施打或包裝海洛因毒品之工具, 業據被告供
    明, 故該等物品應亦已沾黏毒品而難以析離, 均應其等視為
    海洛因毒品, 併依毒品危害防制條例第18條第1 項前段之規
    定, 於各該主文項下諭知沒收銷燬之。至於事實欄三部分所
    記載之海洛因1 包（驗後淨重0.01公克, 空包裝重0.21公克
    ）為查獲之毒品, 依毒品危害防制條例第18條第1 項前段之
    規定, 亦應於其所犯罪名之主文項下諭知沒收銷燬之。
據上論斷, 應依刑事訴訟法第299 條第1 項前段, 毒品危害防制
條例第10條第1 、2 項、第11條第1 項、第18條第1 項前段, 刑
法第2 條第1 項前段, 修正前刑法第56條、第47條、第51條第5
款, 判決如主文。
中　　華　　民　　國　　96　　年　　1 　　月　　24　　日
                  刑事第四庭    審判長法  官  莊鎮遠
                                      法  官  劉敏芳
                                      法  官  王以齊
以上正本證明與原本無異。
如不服本判決應於收受本判決送達後十日內向本院提出上訴書狀
，其未敘述上訴理由者，並得於提起上訴後十日內向本院補提理
由書狀（均須按他造當事人之人數附繕本）「切勿逕送上級法院
」
中　　華　　民　　國　　96　　年　　1 　　月　　24　　日
                                      書記官  盧姝伶
附錄本判決論罪科刑法條：
毒品危害防制條例第10條
施用第一級毒品者, 處6 月以上5 年以下有期徒刑。
施用第二級毒品者, 處3 年以下有期徒刑。
毒品危害防制條例第11條第1項
持有第一級毒品者, 處3 年以下有期徒刑、拘役或新臺幣5 萬元
以下罰金。
